臺灣彰化地方法院刑事判決
109年度訴字第497號
公  訴  人  臺灣彰化地方檢察署檢察官
被      告  李文發



指定辯護人  本院公設辯護人陳志忠  
上列被告因違反毒品危害防制條例案件，經檢察官提起公訴（10
9 年度毒偵字第343號），被告於本院就被訴事實為有罪之陳述
，本院裁定改以簡式審判程序審理，判決如下：
    主  文
李文發施用第一級毒品，累犯，免刑。
    事  實
一、李文發基於施用第一級毒品海洛因及第二級毒品甲基安非他
    命之犯意，於民國109年2月8日晚間9時許，在其位於彰化縣
    ○○鄉○○村○○街000號住處，以將海洛因和甲基安非他命均置
    於玻璃球內燒烤以吸食所產生煙霧之方式，同時施用第一級
    毒品海洛因及第二級毒品甲基安非他命1次。嗣因有民眾李
    啟榮在李文發上開住處死亡，經警獲報前往處理，並於109
    年2月10日晚間8時35分許，徵得李文發同意而執行搜索，當
    場扣得吸管4支及含有第二級毒品甲基安非他命成分之玻璃
    球吸食器1支、鏟管1支、殘渣袋1個，復採集其尿液送驗後
    ，結果呈可待因、嗎啡、安非他命及甲基安非他命陽性反應
    。
二、案經彰化縣警察局彰化分局報告臺灣彰化地方檢察署檢察官
    偵查起訴。
    理  由
一、本案被告李文發所犯係死刑、無期徒刑、最輕本刑為3 年以
    上有期徒刑以外之罪，被告於準備程序中就被訴事實為有罪
    之陳述，經告知簡式審判程序之旨，並聽取公訴人、被告及
    辯護人之意見後，本院認為適宜而依刑事訴訟法第273 條之
    1 第1 項規定，裁定進行簡式審判程序，且依同法第273 條
    之2 、第159 條第2 項之規定，不適用同法第159 條第1 項
    傳聞法則有關限制證據能力之相關規定，亦不受同法第161 
    條之2 、第161 條之3 、第163 條之1 及第164 條至170 條
    規定之限制，合先敘明。
二、上揭犯罪事實，業據被告李文發於警詢、偵訊及本院中均坦
    承不諱，又被告於109年2月10日22時21分許，經警採其尿液
    送驗後，呈現嗎啡、可待因、甲基安非他命及安非他命陽性
    反應，有詮昕科技股份有限公司濫用藥物尿液檢驗報告、彰
    化縣警察局彰化分局委託檢驗尿液代號與真實姓名對照認證
    單各1 份在卷可參，並有扣案之吸管4支及含有第二級毒品
    甲基安非他命成分之玻璃球吸食器1支、鏟管1支、殘渣袋1
    個可佐，是以，被告於上揭時地確有同時施用第一級及第二
    級毒品之犯行乙節，堪可認定。
三、核被告所為，係犯毒品危害防制條例第10條第1項之施用第
    一級毒品及同條例第10條第2項之施用第二級毒品罪。其持
    有第一、二級毒品之低度行為，均為施用之高度行為所吸收
    ，不另論罪。又被告係以一行為觸犯2罪名，為想像競合犯
    ，從一重論以毒品危害防制條例第10條第1項之施用第一 級
    毒品罪。
四、被告因施用毒品、藥事法等案件，經本院分別以106年度訴
    字第12號判處有期徒刑9月、5月及106年度訴字第1415號判
    處有期徒刑4月、106年度訴字第1468號判處有期徒刑4月（
    判3次）確定，前開案件經裁定定應執行有期徒刑1年8月確
    定，於108年3月7日執行完畢等情，有臺灣高等法院被告前
    案紀錄表附卷可稽，其於受有期徒刑執行完畢後，5 年內故
    意再犯本案有期徒刑以上之罪，自屬刑法第47條所規定之累
    犯。
五、惟按毒品危害防制條例（下稱同條例）於109 年1 月15日公
    布、109 年7 月15日生效施行後，犯同條例第10條之罪者，
    檢察官應先將被告送勒戒處所觀察、勒戒；觀察、勒戒後，
    檢察官依據勒戒處所之陳報，認受觀察、勒戒人無繼續施用
    毒品傾向者，應即釋放，並為不起訴之處分；又同條例修正
    施行後，審判中之案件，由法院依修正後規定處理；依修正
    後規定應為不起訴處分者，法院應為免刑之判決。此於修正
    後同條例第20條第1 項、第2 項前段、第35條之1 第2 款分
    別定有明文。是本件自應適用修正後之同條例相關規定，先
    予敘明。
六、又被告因犯本件施用第一級、第二級毒品犯行，經檢察官起
    訴後，嗣經本院依同條例第20條第1至3項、第35條之1第2款
    前段，以109年度訴字第497號裁定被告送勒戒處所觀察、勒
    戒，此有上開裁定書可稽。嗣被告經送法務部○○○○○○○○附設
    勒戒處所觀察、勒戒後，在所期間經評估認無繼續施用毒品
    之傾向等情，亦有載明上情之該所110年6月15日中戒所衛字
    第11010005020號函附之有無繼續施用毒品傾向證明書及有
    無繼續施用毒品傾向評估標準紀錄表各1份附卷可佐，則依
    同條例第20條第2項前段，被告既經評定為無繼續施用毒品
    之傾向，原應由檢察官為不起訴處分，然本案件，係於同條
    例修正施行前之109年5月14日已繫屬本院，有本院刑事收案
    章戳在卷足憑，是屬同條例修正施行後，審判中之案件，揆
    諸首揭規定，本院自應為免刑之判決。
七、本案扣案之含有第二級毒品甲基安非他命成分之玻璃球吸食
    器1支、鏟管1支、殘渣袋1個，經送衛生福利部草屯療養院
    鑑定，結果確含第二級毒品甲基安非他命成分乙節，有扣押
    物品清單、該院於109年2月19日出具之鑑驗書各1份在卷可
    佐，此為被告施用毒品所使用，且難以析離，應與毒品整體
    同視，另扣案之吸管4支為被告所有，且係供其犯本案施用
    毒品犯行所用之物，惟本件上開扣案物均經臺灣彰化地方檢
    察署依法廢棄之，有臺灣彰化地方檢察署110年8月12日函文
    附卷可查(本院卷第215頁)，是上開扣案物既然均已滅失，
    自無從再予宣告沒收及沒收銷燬，併此敘明。
八、據上論斷，應依刑事訴訟法第273條之1第1項、第299 條第1
     項但書，毒品危害防制條例第35條之1 第2 款、第10條第1
    項、第2 項、第20條第2 項前段，刑法第11條、第55條，逕
    判決如主文。
九、如不服本件判決，得自收受送達之日起20日內，向本院提起
    上訴狀（須附繕本），上訴於第二審法院。
本案經檢察官吳怡盈提起公訴，檢察官傅克強到庭執行職務。
中　　華　　民　　國　　110 　年　　9 　　月　　1 　　日
                  刑事第四庭    法      官  許家偉
以上正本證明與原本無異。
如不服本判決應於收受判決後20日內向本院提出上訴書狀，並應
敘述具體理由。其未敘述上訴理由者，應於上訴期間屆滿後20日
內向本院補提理由書(須附繕本)「切勿逕送上級法院」。
中　　華　　民　　國　　110 　年　　9 　　月　　1 　　日
                                書  記  官  張良煜
附錄論罪科刑法條全文：
毒品危害防制條例第10條
施用第一級毒品者，處 6 月以上 5 年以下有期徒刑。
施用第二級毒品者，處 3 年以下有期徒刑。上列被告因違反毒